---
title: "BTW17 - Sozio-demographische Analyse"
output:
  html_notebook:
    code_folding: hide
    theme: spacelab
    toc: true
    toc_float: true
    number_sections: true
  html_document: default
---
```{r setup}
needs(tidyverse, skimr, ggbeeswarm, ggjoy, stringr)

knitr::opts_chunk$set(fig.width = 9,
					  fig.height = 5,
					  warning = FALSE, 
					  message = FALSE)
```
<style>
  h1 { margin-top: 30px; }
  h2 { margin-top: 60px; font-weight: bold; }
</style>



<!-- read in training data for BTW13 -->
<!-- using Gregor's cleaned version to get started quickly -->
```{r include = F}
btw13_strukturdaten = read_delim("./data_training/btw13_strukturdaten.csv", 
    "\t", escape_double = FALSE, trim_ws = TRUE) %>%
	# filtering out aggregates
	filter(Nr < 300)

btw13_ergebnis = read_delim("./data_training/btw13_kerg.csv", 
    "\t", escape_double = FALSE, trim_ws = TRUE)
```

<!-- clean data, calculate majorities for coalitions and join demographic data to results -->
```{r}
btw13_ergebnis = btw13_ergebnis %>% 
	select(Nr, 
		   Wahlkreis,
		   Land, 
		   Wahlberechtigte = Wahlberechtigte.Erststimmen, 
		   Wähler = Wähler.Erststimmen,
		   Ungültig = Ungültige.Zweitstimmen,
		   Gültig = Gültige.Zweitstimmen,
		   CDU = CDU.Zweitstimmen,
		   SPD = SPD.Zweitstimmen,
		   FDP = FDP.Zweitstimmen,
		   LINKE = `DIE LINKE.Zweitstimmen`,
		   GRÜNE = GRÜNE.Zweitstimmen,
		   CSU = CSU.Zweitstimmen,
		   NPD = NPD.Zweitstimmen,
		   AFD = AfD.Zweitstimmen) %>% 
	# wo haben welche Koalitionen eine mehrheit
	mutate(koal_groko = ifelse(coalesce(CDU,CSU) + SPD >= Gültig/2, T, F)) %>% 
	mutate(koal_sgelb = ifelse(coalesce(CDU,CSU) + FDP >= Gültig/2, T, F)) %>% 
	mutate(koal_sgrün = ifelse(coalesce(CDU,CSU) + GRÜNE >= Gültig/2, T, F)) %>% 
	mutate(koal_rrg = ifelse(SPD + LINKE + GRÜNE >= Gültig/2, T, F)) %>% 
	mutate(koal_jamaika = ifelse(coalesce(CDU,CSU) + FDP + GRÜNE >= Gültig/2, T, F)) %>% 
	mutate(koal_rg = ifelse(SPD + GRÜNE >= Gültig/2, T, F)) %>% 
	mutate(winner = ifelse(coalesce(CDU,CSU) > SPD, "Union", "SPD"))

btw13_join = left_join(btw13_ergebnis, btw13_strukturdaten, by="Nr")
```



# Übersicht
- **Welche Bevölkerungsgruppen haben Merkel/Schulz gewählt?**  
- **In welchen Gruppen hat Partei XY besonders gut / besonders schlecht abgeschnitten?**
- **Bei wam hat Partei XY besonders stark gewonnen/verloren**
<br>


Welche sozio-demographischen Faktoren uns aus den Veröffentlichungen des Bundeswahlleiters auf Wahlkreisebene zur Verfügung stehen:
```{r}
colnames(btw13_strukturdaten)
```
<br>



# Wo Union bzw. SPD gewonnen haben
Die Sozio-Demographie der Landkreisen in denen Union, respektive SPD stärker waren

## Violin-Plot
```{r fig.asp=0.5}
SPON_colors = c(Union = '#000000', SPD = '#E2001A', LINKE = '#8837C1', GRÜNE = '#329A07', FDP = "#FEC803", AFD = "#1295FF", alle_Wahlkreise = "#bbbbbb")

btw13_join %>%
    ggplot(aes(winner, Arbeitslosenquote, fill = winner)) +
    geom_violin(adjust = 0.5, color='#555555', size = 0.3, draw_quantiles = 0.5, trim = F) +
	scale_fill_manual(values = SPON_colors, guide=FALSE) +
	scale_y_continuous(labels = scales::unit_format("%")) + 
	labs(title = "Die Arbeitslosenquote in Wahlkreisen in denen Union/SPD stärker waren", x="") + 
    coord_flip() +
	theme_minimal()
```

## Density-Plot
```{r fig.asp=0.5}
btw13_join %>%
    ggplot(aes(Arbeitslosenquote, fill = winner)) +
    geom_density(bw = 0.5, color = FALSE, alpha = 0.8) +
	scale_fill_manual(values = SPON_colors) +
	scale_x_continuous(labels = scales::unit_format("%")) + 
	labs(title = "Die Arbeitslosenquote in Wahlkreisen in denen Union/SPD stärker waren", y="") + 
	theme_minimal()
```

## Quasirandom-Plot (2 Optionen)
```{r fig.asp=0.5}
btw13_join %>%
    ggplot(aes(Arbeitslosenquote, winner, color = winner)) +
	geom_quasirandom(varwidth = TRUE, size = 4, alpha = 0.3) +
	scale_color_manual(values = SPON_colors) +
	scale_x_continuous(labels = scales::unit_format("%")) + 
	labs(title = "Die Arbeitslosenquote in Wahlkreisen in denen Union/SPD stärker waren", y="") + 
	theme_minimal()

btw13_join %>%
    ggplot(aes(Arbeitslosenquote, winner, color = winner)) +
	geom_quasirandom(varwidth = TRUE, size = 2) +
	scale_color_manual(values = SPON_colors) +
	scale_x_continuous(labels = scales::unit_format("%")) + 
	labs(title = "Die Arbeitslosenquote in Wahlkreisen in denen Union/SPD stärker waren", y="") + 
	theme_minimal()
```

## Kombi Density + Quasirandom
```{r}
btw13_join %>%
    ggplot(aes(winner, Arbeitslosenquote, fill = winner, color = winner)) +
    geom_violin(adjust = 0.5, color='#555555', size = 0.3, draw_quantiles = 0.5, trim = FALSE, alpha = 0.8) +
	scale_fill_manual(values = SPON_colors, guide=FALSE) +
	scale_y_continuous(labels = scales::unit_format("%")) + 
	labs(title = "Die Arbeitslosenquote in Wahlkreisen in denen Union/SPD stärker waren", x="") + 
    coord_flip() +
	theme_minimal() +
	geom_quasirandom(shape = 21, show.legend = F, color = "#FFFFFF", stroke = 0.4, size = 2.5) +
	scale_color_manual(values = SPON_colors)
```

## Joy-Plot
```{r fig.asp = 0.4}
btw13_join %>%
	ggplot(aes(Arbeitslosenquote, winner, height = ..density.., fill = winner)) +
	geom_joy(scale = 0.7) + 
	scale_fill_manual(values = SPON_colors, guide=FALSE) +
	scale_x_continuous(labels = scales::unit_format("%")) + 
	labs(title = "Die Arbeitslosenquote in Wahlkreisen in denen Union/SPD stärker waren", y="") + 
	theme_minimal() 
```


## Serie aus Violin Plots
```{r fig.asp = 1}
btw_13_long_winner = btw13_join %>% 
	select(-Wahlkreis.y) %>% 
	gather("Kategorie", "Wert", 23:61) %>% 
	mutate(Wert = as.numeric(Wert))


btw_13_long_winner %>%
	filter (Kategorie %in% c("Arbeitslosenquote", "Alter.75plus", "Bevölkerungsdichte", "Mit.Hochschulreife")) %>% 
    ggplot(aes(winner, Wert, fill = winner)) +
    geom_violin(adjust = 0.5, color='#555555', size = 0.3, draw_quantiles = 0.5, trim = F) +
	scale_fill_manual(values = SPON_colors, guide = FALSE) +
    coord_flip() +
	theme_minimal() +
	facet_wrap(~ Kategorie, scales = "free", ncol = 1)
```

## Serie aus Joy Plots
```{r fig.asp = 1, message = F, warning = F}
btw_13_long_winner %>%
	filter (Kategorie %in% c("Arbeitslosenquote", "Alter.75plus", "Bevölkerungsdichte", "Mit.Hochschulreife")) %>% 
	ggplot(aes(Wert, winner, height = ..density.., fill = winner)) +
	geom_joy(scale = 0.7) + 
	scale_fill_manual(values = SPON_colors, guide=FALSE) +
	theme_minimal() +
	facet_wrap(~ Kategorie, scales = "free", ncol = 1)
```

Prolem dieser Darstellungsform:
Die Zahl der Datenpunkte, die zur Flächenberechnung herangezogen wird ist deutlich unterschiedlich verteilt: `r btw13_join %>% count(winner)`
Und laut aktuellen Umfragen wird das dieses Jahr für die SPD nicht besser...
Alternativer Vorschlag um diesen Effekt zu vermieden und um auch die anderen Parteien mitzunehmen:

# Wo Partei XY besonders stark war
Die Sozio-Demographie der Landkreisen in denen Partei XY besonders stark abgeschnitten hat
In dieser Darstellung zeigen wir die sozio-demographische Struktur derjenigen Wahlkreise, in denen Partei XY am stärksten abgeschnitten hat (oberes Drittel des Zweitstimmenanteils)

```{r fig.asp = 2, message = F, warning = F}
btw_13_long_anteil = btw13_join %>% 
	# calculate tertile membership for each party
	mutate(SPD_position = ntile(SPD / Gültig, 3)) %>% 
	mutate(Union_position = ntile(coalesce(CDU,CSU) / Gültig, 3)) %>% 
	mutate(FDP_position = ntile(FDP / Gültig, 3)) %>% 
	mutate(GRÜNE_position = ntile(GRÜNE / Gültig, 3)) %>% 
	mutate(LINKE_position = ntile(LINKE / Gültig, 3)) %>% 
	mutate(AFD_position = ntile(AFD / Gültig, 3)) %>%
	gather("Partei", "Tertile", 63:68) %>% 
	filter(Tertile == 3) %>% 
	mutate(Partei = str_replace(Partei, "_position", "")) %>% 
	select(-Tertile, -Wahlkreis.y, -starts_with("KOAL"), -winner) %>% 
	gather("Kategorie", "Wert", 16:54) %>% 
	mutate(Wert = as.numeric(Wert))
	
btw_13_long_anteil %>%
	filter (Kategorie %in% c("Arbeitslosenquote", "Alter.75plus", "Bevölkerungsdichte", "Mit.Hochschulreife")) %>%
	ggplot(aes(Wert, Partei, height = ..density.., fill = Partei)) +
	geom_joy(scale = 2, alpha = 0.9) +
	scale_fill_manual(values = SPON_colors, guide=FALSE) +
	theme_minimal() +
	facet_wrap(~ Kategorie, scales = "free", ncol = 1)

######## Violin plots
# btw_13_long_anteil %>%
# 	filter (Kategorie %in% c("Arbeitslosenquote", "Alter.75plus", "Bevölkerungsdichte", "Mit.Hochschulreife")) %>% 
#     ggplot(aes(Partei, Wert, fill = Partei)) +
#     geom_violin(adjust = 0.5, color='#555555', size = 0.3, draw_quantiles = 0.5, trim = F) +
# 	scale_fill_manual(values = SPON_colors, guide = FALSE) +
#     coord_flip() +
# 	theme_minimal() +
# 	facet_wrap(~ Kategorie, scales = "free", ncol = 1)
```

## Verschiedene Schwellenwerte ausprobieren
Die Wahlkreise mit den besten 20/25/33/50% der Ergebnisse
```{r fig.asp = 0.5}
joy_plot = function(ntile){
	btw13_join %>% 
	# calculate tertile membership for each party
	mutate(SPD_position = ntile(SPD / Gültig, ntile)) %>% 
	mutate(Union_position = ntile(coalesce(CDU,CSU) / Gültig, ntile)) %>% 
	mutate(FDP_position = ntile(FDP / Gültig, ntile)) %>% 
	mutate(GRÜNE_position = ntile(GRÜNE / Gültig, ntile)) %>% 
	mutate(LINKE_position = ntile(LINKE / Gültig, ntile)) %>% 
	mutate(AFD_position = ntile(AFD / Gültig, ntile)) %>%
	mutate(alle_Wahlkreise_position = ntile) %>% 
	gather("Partei", "Tertile", 63:69) %>% 
	filter(Tertile == ntile) %>% 
	mutate(Partei = str_replace(Partei, "_position", "")) %>% 
	select(-Tertile, -Wahlkreis.y, -starts_with("KOAL"), -winner) %>% 
	gather("Kategorie", "Wert", 16:54) %>% 
	mutate(Wert = ifelse((Wert == "–"), NA, Wert)) %>% 
	mutate(Wert = as.numeric(Wert)) %>% 
	filter(Kategorie == "Arbeitslosenquote") %>%
	ggplot(aes(Wert, Partei, height = ..density.., fill = Partei)) +
	geom_joy(scale = 2.5, alpha = 0.9, na.rm = T) + 
	scale_fill_manual(values = SPON_colors, guide=FALSE) +
	scale_x_continuous(labels = scales::unit_format("%")) + 
	labs(title = "Die Arbeitslosenquote in den Partei-Hochburgen*",
		 subtitle = paste0("*gemessen an den oberen ", round(100/ntile,1), " % aller Wahlkreise nach Zweitstimmeneanteil"), 
		 y="", x = "Arbeitslosenquote") + 
	theme_minimal() +
	# TODO: find out how to change fonds globally
	# theme(text = element_text(family = "SpiegelSans Regular"))
	 theme(text = element_text(family="SpiegelSans Regular"),
	 	  plot.title = element_text(family="SpiegelHeadline", size=20))
}
joy_plot(2)
joy_plot(3)
joy_plot(4)
joy_plot(5)
```

# Veränderung gegenüber der letzten Wahl
```{r message = F, warning = F}
btw09_ergebnis = read_delim("./data_training/btw09_kerg.csv", 
    "\t", escape_double = FALSE, trim_ws = TRUE) %>% 
	select(Nr, 
		   Wahlkreis,
		   Land, 
		   Wahlberechtigte = Wahlberechtigte.Erststimmen, 
		   Wähler = Wähler.Erststimmen,
		   Ungültig = Ungültige.Zweitstimmen,
		   Gültig = Gültige.Zweitstimmen,
		   CDU = CDU.Zweitstimmen,
		   SPD = SPD.Zweitstimmen,
		   FDP = FDP.Zweitstimmen,
		   LINKE = `DIE LINKE.Zweitstimmen`,
		   GRÜNE = GRÜNE.Zweitstimmen,
		   CSU = CSU.Zweitstimmen,
		   NPD = NPD.Zweitstimmen) %>% 
	# wo haben welche Koalitionen eine Mehrheit
	mutate(koal_groko = ifelse(coalesce(CDU,CSU) + SPD >= Gültig/2, T, F)) %>% 
	mutate(koal_sgelb = ifelse(coalesce(CDU,CSU) + FDP >= Gültig/2, T, F)) %>% 
	mutate(koal_sgrün = ifelse(coalesce(CDU,CSU) + GRÜNE >= Gültig/2, T, F)) %>% 
	mutate(koal_rrg = ifelse(SPD + LINKE + GRÜNE >= Gültig/2, T, F)) %>% 
	mutate(koal_jamaika = ifelse(coalesce(CDU,CSU) + FDP + GRÜNE >= Gültig/2, T, F)) %>% 
	mutate(koal_rg = ifelse(SPD + GRÜNE >= Gültig/2, T, F)) %>% 
	mutate(winner = ifelse(coalesce(CDU,CSU) > SPD, "Union", "SPD"))

btw09_join = left_join(btw09_ergebnis, btw13_strukturdaten, by="Nr")

btw_09_long_anteil = btw09_join %>% 
	# calculate tertile membership for each party
	mutate(SPD_position = ntile(SPD / Gültig, 3)) %>% 
	mutate(Union_position = ntile(coalesce(CDU,CSU) / Gültig, 3)) %>% 
	mutate(FDP_position = ntile(FDP / Gültig, 3)) %>% 
	mutate(GRÜNE_position = ntile(GRÜNE / Gültig, 3)) %>% 
	mutate(LINKE_position = ntile(LINKE / Gültig, 3)) %>% 
	gather("Partei", "Tertile", 62:66) %>% 
	filter(Tertile == 3) %>% 
	mutate(Partei = str_replace(Partei, "_position", "")) %>% 
	select(-Tertile, -Wahlkreis.y, -starts_with("KOAL"), -winner) %>% 
	gather("Kategorie", "Wert", 15:53) %>% 
	mutate(Wert = as.numeric(Wert))
	
btw_0913 = rbind(
	btw_13_long_anteil %>%
	filter (Kategorie %in% c("Arbeitslosenquote", "Alter.75plus", "Bevölkerungsdichte", "Mit.Hochschulreife")) %>% 
	select(-AFD) %>%
	mutate(year = "2013"), 
	btw_09_long_anteil %>%
	filter (Kategorie %in% c("Arbeitslosenquote", "Alter.75plus", "Bevölkerungsdichte", "Mit.Hochschulreife")) %>%
	mutate(year = "2009"))
```

## Joy Plot
```{r fig.asp = 1, message = F, warning = F}
btw_0913 %>%
	filter(Kategorie == "Arbeitslosenquote" & Partei %in% c("FDP", "GRÜNE", "LINKE")) %>%
	ggplot(aes(Wert, year, height = ..density.., fill = Partei)) +
	geom_joy(scale = 2.3, alpha = 0.9) + 
	scale_fill_manual(values = SPON_colors, guide=FALSE) +
	scale_x_continuous(labels = scales::unit_format("%")) + 
	facet_wrap(~ Partei, scales = "free_y", ncol = 1) +
	theme_minimal()
```



## Density Plot
```{r fig.asp = 2}
btw_0913 %>%
	spread(year, Wert) %>% 
	mutate(Wert_2009 = `2009`) %>% 
	mutate(Wert_2013 = `2013`) %>% 
	filter(Kategorie == "Arbeitslosenquote") %>%
    ggplot() +
    geom_density(aes(x = Wert_2013, fill = Partei), color = FALSE, alpha = 0.8, na.rm = T) +
	geom_density(aes(x = Wert_2009, fill = F), color = "#000000", size = 0.5, linetype = "dashed", na.rm = T) +
	scale_fill_manual(values = SPON_colors, guide=FALSE) +
	labs(title = "Die Arbeitslosenquote in den Hochburgen 2013 im Vergleich zu 2009", 
		 y = "", x = "Arbeitslosenquote") + 
	scale_x_continuous(labels = scales::unit_format("%")) + 
	facet_wrap(~ Partei, ncol = 1, scales = "free_x") +
	theme_minimal()
```



## Scatterplot
```{r}
btw_13_anteile = btw13_join %>% 
	mutate(Union_2013 = coalesce(CDU,CSU) / Gültig) %>% 
	mutate(SPD_2013 = SPD / Gültig) %>% 
	mutate(FDP_2013 = FDP / Gültig) %>% 
	mutate(LINKE_2013 = LINKE / Gültig) %>% 
	mutate(GRÜNE_2013 = GRÜNE / Gültig) %>% 
	select(Nr, Wahlkreis.x, ends_with("_2013"), "Arbeitslosenquote", "Alter.75plus", "Bevölkerungsdichte", "Mit.Hochschulreife" )

btw_09_anteile = btw09_join %>% 
	mutate(Union_2009 = coalesce(CDU,CSU) / Gültig) %>% 
	mutate(SPD_2009 = SPD / Gültig) %>% 
	mutate(FDP_2009 = FDP / Gültig) %>% 
	mutate(LINKE_2009 = LINKE / Gültig) %>% 
	mutate(GRÜNE_2009 = GRÜNE / Gültig) %>% 
	select(Nr, Wahlkreis.x, ends_with("_2009"))

btw_0913_veränderung = left_join(btw_13_anteile, btw_09_anteile, by = "Nr")
rm(btw_09_anteile, btw_13_anteile)

ggplot(btw_0913_veränderung, aes(x = Arbeitslosenquote)) +
	geom_point(aes(y = SPD_2009, color = '#E2001A', alpha = 0.1)) +
	geom_point(aes(y = SPD_2013, color = '#E2001A', alpha = 1)) +
	geom_linerange(aes(ymin = SPD_2009, ymax = SPD_2013), alpha = 0.2)
```






# Korrelation zwischen Sozio-demographishen Faktoren und dem Wahlverhalten?
## Scatterplots Arbeitslosigkeit 2013
```{r fig.asp = 2}
btw13_join %>% 
	mutate(anteil_Union = coalesce(CDU,CSU) / Gültig) %>% 
	mutate(anteil_SPD = SPD / Gültig) %>% 
	mutate(anteil_FDP = FDP / Gültig) %>% 
	mutate(anteil_LINKE = LINKE / Gültig) %>% 
	mutate(anteil_GRÜNE = GRÜNE / Gültig) %>% 
	mutate(anteil_AFD = AFD / Gültig) %>%
	gather("Partei", "Anteil", 63:68) %>% 
	mutate(Partei = str_replace(Partei, "anteil_", "")) %>% 
	ggplot(aes(Arbeitslosenquote, Anteil, color = Partei)) +
	scale_color_manual(values = SPON_colors) +
	scale_x_continuous(labels = scales::unit_format("%")) + 
	geom_point(size = 2.5, show.legend = F) +
	geom_smooth(level = 0.95, colour = "black", size = 0.3) +
	facet_grid(Partei ~ ., scales = "free") + 
	theme_minimal()
```


Next: Korrelationen ermitteln?
Faktoren anhand Forschungsergebnisse auswählen?

